臺灣高等法院刑事判決　　　　　　　　　　　　　九十二年度上易字第三五五八號
　　上　訴　人　臺灣板橋地方法院檢察署檢察官
　　被　　　告　甲○○
右上訴人因被告違反電子遊戲場業管理條例案件，不服臺灣板橋地方法院九十二年度
易字第二○二七號，中華民國九十二年九月二十六日第一審判決（起訴案號：臺灣板
橋地方法院檢察署九十二年度偵字第七八五九號）提起上訴，本院判決如左：
    主  文
原判決撤銷。
甲○○違反未依電子遊戲場業管理條例之規定辦理營利事業登記，不得經營電子遊戲
場業之規定，累犯，處拘役伍拾日，如易科罰金，以佰元折算壹日。扣案之「水果
精靈禮品機」伍台、「投幣式販賣機」參台、ＩＣ板捌塊沒收。
    事  實
一、甲○○曾犯賭博案件，經法院判處有期徒刑五月，如易科罰金，以三百元折算一
    日確定，於民國八十八年四月十六日執行完畢，竟不知悔改，明知未依電子遊戲
    場業管理條例規定辦理營利事業登記者，不得經營電子遊戲場業，仍自九十二年
    四月九日起，在其所經營設於台北縣板橋市○○街六十三巷十號「玖順玩具商行
    」之公眾得出入之場所內，擺設其所有之電動機具「水果精靈禮品機」五台、「
    投幣式販賣機」三台，供不特定人士把玩，嗣於九十二年四月十一日十七時三十
    分許，為警在上開處所查獲，並扣得「水果精靈禮品機」五台、「投幣式販賣機
    」三台（機台暫扣於警察局）及ＩＣ板八塊。
二、案經臺北縣政府警察局板橋分局報請臺灣板橋地方法院檢察署檢察官偵查起訴。
    理  由
一、訊據被告甲○○矢口否認有何犯行，辯稱：伊是在買賣電動機台，僅供買方把玩
    ，投幣是要示範云云，惟查：
  (一)、右揭事實，業據被告甲○○於警詢、偵查時坦承不諱，且本案於警方查獲時，
      上開電動機台均有插電營業中，且擺設整齊、每個電動機台前均擺放一個椅子
      等情，有現場訪視紀錄表一紙及查獲時現場照片十四幀在卷可稽，並有扣案如
      主文所示之ＩＣ板八塊及電動遊戲機台「水果精靈禮品機」五台、「投幣式販
      賣機」三台扣案（見偵查卷第六頁、第十四頁至第二一頁）可佐，足徵被告之
      自白與事實相符，自得採為證據。
  (二)、被告領有台北縣政府所發之營利事業登記證，營業項目雖有包括機械器具零售
      業（選物販賣機貼紙照相機卡片多媒體販賣機），並未包括電動遊戲機具之販
      售一節，有台北縣政府營利事業登記證影本一紙在卷可稽。
  (三)、原審就扣押之機具是否屬於電子遊戲機台，函請經濟部鑑定，經函覆：「查所
      附之照片積具外框標示為『投幣式販賣機』其中偵查卷第十五頁及第二十一頁
      為『水果精靈禮品機』，業者曾向本部申請評鑑分類，因申請者無押分及積分
      功能且未具射悻性，故經本部電子遊戲機評鑑委員會九十二年一月二十八日第
      八十七次會議評鑑非屬電子遊戲機，惟該機具如經修改，則與原申請評鑑者不
      同；至偵查卷十七及二十頁之機具則未向本部申請評鑑，先予敘明。機具如為
      提供遊戲娛樂功能且具射悻性者，應屬電子遊戲場管理條例所規範之電子遊戲
      機。」（見原審卷第二五頁至第二七頁），有該部九十二年八月二十九日經商
      字第Ｚ0000000000函在卷可佐，原審僅提供照片供經濟部鑑定，本
      院為求慎重起見，特別將扣案物全部再函送經濟部鑑定，經鑑定後函覆：「查
      『EZ TOU CH 』及『水果精靈禮品機』，前經電子遊戲評鑑委員會第七十七次
      及八十七次會議評鑑為非屬電子遊戲機，但台北縣警察局板橋分局所附之訊問
      筆錄，該『水果精靈禮品機』之操作方式略為：『每次投十元硬幣，可得鋼珠
      十六粒，經以手動彈簧，彈上後落定，若於銀幕連線則可得不等之分數，反之
      則歸機台所有：：。』，似與原始申請評鑑之機具不同，而與一般俗稱之『彈
      珠台』（上開委員會歷次會議均將其評鑑為『娛樂類』電子遊戲）玩法相同。
      至於另『投幣式販賣機』部分，依所附之主機板中，以一片（規格約為9.5cmx
      27cm與 3.15cmX28cm機板結合者）與上開委員會第六十三次及六十九次會議評
      鑑通過為『娛樂類』之『瑪琍大戰』及『魔鬼大帝』等機具之主機板相同。」
      ，有該部九十三年四月十四日經商字第○九三○二○三三四九○號函在卷（本
      院卷第六十頁至第六十九頁）可佐。經濟部前後函復雖有出入，惟因原審並未
      將原扣案物一併送鑑定，本院則將全部扣案一併送鑑定，基於實物鑑定比僅依
      照片鑑定更為精確之原則，自應以後一鑑定意見，較為可採。
  (四)、綜上所述，本件事證明確，被告犯行，堪以認定，應依法論科。
二、被告甲○○未依規定辦理營利事業登記，而經營電子遊戲場業，違反電子遊戲場
    業管理條例第十五條之規定，應依同條例第二十二條之規定處斷。被告前因賭博
    案，經法院判處有期徒刑五月，於八十八年四月十六日易科罰金執行完畢，有本
    院被告全國前案紀錄表在卷可佐，其於有期徒刑執行完畢後，五年內再犯本件有
    期徒刑以上之罪，為累犯，應依法加重其刑。
三、原審未能細察，僅依證人及被告之供述，而未審酌客觀情況，逕認被告尚未開始
    營業，而為其無罪之判決，自非允洽。
四、檢察官執此理由上訴，指摘原判決不當，為有理由，自應由本院將之撤銷改判。
    爰審酌被告犯罪之動機、目的、手段、犯罪所生危害及犯後態度、累犯等一切情
    狀，量處拘役五十日，並諭知易科罰金之折算標準。
五、扣案之「水果精靈禮品機」五台、「投幣式販賣機」三台、ＩＣ板八塊，為被告
    所有供犯罪所用之物，業據被告供明在卷，均應依法宣告沒收。
六、公訴意旨另略以：被告於右揭時、地尚經警查獲二台之「EZ TOUCH」，因認此部
    分亦同犯上開罪嫌云云。該二台經原審及本院函請經濟部鑑定後，鑑定結果為該
    種機台係屬非電子遊戲機台，有經濟部經濟部九十二年八月二十九日經商字第○
    九二○二一六七一二○號、九十三年四月十四日經商字第○九三○二○三三四九
    ○號函附卷可稽，故該部分自非屬電子遊戲場業管理條例須辦理營利事業登記之
    部分，被告否認此部分犯罪，應可採信。此外，別查無其他積極事證足證被告有
    以此二台「EZ TOUCH」機具從事違法之情，此部分核屬不能證明被告犯罪。惟因
    公訴人認此部分與上開論罪部分具實質上一罪之關係，爰不另為無罪之諭知，附
    此說明。
據上論斷，應依刑事訴訟法第三百六十九條第一項前段、第三百六十四條、第二百九
十九條第一項前段，電子遊戲場業管理條例第二十二條，刑法第十一條前段、第四十
一條第一項前段、第三十八條第一項第二款、第四十七條，罰金罰鍰提高標準條例第
二條，判決如主文。
本案經檢察官周誠南到庭執行職務。
中　　　華　　　民　　　國　　九十三　　年　　　五　　　月　　 二十 　　日
                              臺灣高等法院刑事第二庭
                                  審判長法  官  蔡　長　溪
                                        法  官  楊　貴　志
                                        法  官  林　俊　益
右正本證明與原本無異。
不得上訴。
                                        書記官　陳　明　琴
中　　　華　　　民　　　國　　九十三　　年　　　五　　　月　　二十一　　日
附錄：本判決論罪科刑法條全文
電子遊戲場業管理條例第二十二條
違反第十五條規定者，處行為人一年以下有期徒刑、拘役或科或併科新台
幣五十萬元以上二百五十萬元以下罰金。
